【裁判字號】    92,上更(一),118
【裁判日期】    920715
【裁判案由】    違反毒品危害防制條例
【裁判全文】
臺灣高等法院高雄分院刑事判決          九十二年度上更(一)字第一一八號
    上  訴人即
    被      告  乙○○
    選任辯護人  姜宜君律師
                邱佩芳律師
                莊美玉律師
右上訴人即被告因毒品危害防制條例案件，不服臺灣高雄地方法院九十一年度訴字第
六七六號中華民國九十一年十月八日第一審判決（起訴案號：臺灣高雄地方法院檢察
署九十年度偵字第一五０三二號）提起上訴，判決後，經最高法院發回更審，本院判
決如左：
    主  文
原判決撤銷。
乙○○共同連續販賣第一級毒品，處有期徒刑拾年，褫奪公權伍年。
扣案如附表(二)編號一附表(三)編號一編號三編號四附表(四)編號一及附表(五)編號一編號三
編號四編號五編號六之物，均沒收並銷燬之，扣案如附表(三)編號五編號六及附表(五)編
號九編號十編號十一編號十四之物，均沒收之，又犯罪所得新台幣壹萬壹仟伍佰元沒收，
如全部或一部不能沒收時，以其財產抵償之。
    事  實
一、乙○○曾於八十八年間，因偽造文書案件經法院判處有期徒刑三月，緩刑三年確
    定，仍不知警惕。復基於意圖營利之概括犯意，於附表（一）編號一及編號二所
    示之時間、地點，連續販賣第一級毒品海洛因予謝美娟及王承軒各二次，得款新
    台幣六千元。又於附表（一）編號四所示之時間、地點，承上開販賣第一級毒品
    之概括犯意，並與成年人謝孟宏基於共同販賣第一級毒品之概括犯意聯絡，以不
    知情林孟蓉所交付之0000000000之行動電話作為聯絡工具，由乙○○
    負責接聽電話並談妥交易後，再由謝孟宏負責送貨，得款五千五百元。嗣於九十
    年八月九日，乙○○與綽號「明仔」不詳姓名之人士連絡交易細節後，即由謝孟
    宏攜帶海洛因一包（價格二千元）於附表（一）編號五所示之地點等候交易之對
    象時，當場為埋伏之員警查獲而未遂，並自謝孟宏身上扣得如附表（二）所示之
    海洛因一包。謝孟宏隨即帶同員警前往位於高雄市○○路五六○號「荷蘭汽車旅
    館」第二○三室查獲乙○○，並分別於該旅館二○三室及乙○○所有車號ＺＧ─
    五一○七號箱型車內扣得如附表（三）及附表（四）所示之物。再於同日二十一
    時許，至乙○○位於高雄市○○區○○路二○六巷二之一號六樓之二住處查獲如
    附表（五）所示之物。
二、案經高雄市政府警察局刑警大隊報告台灣高雄地方法院檢察署檢察官偵查起訴。
    理  由
一、訊據被告乙○○矢口否認有何販賣第一級毒品海洛因之犯行，辯稱除香菸、粉狀
    海洛因、行動電話二支為其所使用外，其餘物品均分別屬案外人林孟蓉所有，伊
    並未販賣毒品云云。經查：
（一）附表（一）編號一之犯罪事實部分：
  １、被告販賣第一級毒品予謝美娟之事實，業據證人謝美娟於警訊及偵查中證述綦
      詳。證人謝美娟於警訊時即證稱：「（問：警方所查獲之毒品海洛因、夾鏈袋
      及盒子等是何人所有？作何用途？）都是乙○○的，他是用來自己施用並販賣
      給不特定人吸食。」（見九十年八月十日十時四十五分警訊筆錄）。嗣於檢察
      官偵訊時亦證稱：「今年（九十年）三、四月份，他（指被告）在他住處有賣
      海洛因給我，我共買了二次，每次一、二千元。」等語。且當日庭訊時，檢察
      官讓被告與謝美娟當面對質，謝美娟仍堅稱有向被告購買海洛因（見偵查卷第
      三七頁筆錄）。再於九十年十一月二十二日檢察官偵訊時，證人謝美娟仍證稱
      ：共向被告買了二次毒品，每次一、二千元，是以0000000000號行
      動電話與被告聯絡等語（見偵查卷第五五頁至五六頁筆錄）。雖被告自九十年
      三月二十三日起至九十年四月十一日止在勒戒所勒戒中，固無法販賣毒品予謝
      美娟，惟謝美娟稱三、四月間，並未記得確切日期，當在其入所勒戒之前後無
      疑，顯見被告應有販賣第一級毒品海洛因予謝美娟之事實無訛。
  ２、證人謝美娟嗣於原法院審理中固翻異前詞，改稱毒品是向林孟蓉購買云云。
      惟證人謝美娟於原法院訊問及是否知道林孟蓉的行動電話時，竟答稱不知道；
      卻於訊問是否知道被告的行動電話時，反能清楚的回答被告所使用之二支行動
      電話號碼，分別為0000000000、0000000000號（見原法
      院九十一年四月二日第８、９頁筆錄）。倘謝美娟施用之毒品係向案外人林孟
      蓉購買，何以謝美娟竟然不知道林孟蓉之聯絡方式，反而對於被告之行動電話
      號碼如此熟悉。
由此可知，證人謝美娟於警訊及偵查中之供述，應較為可信。其嗣於本院前審中改異
前詞，應係迴護被告之說詞，不足為採。
（二）附表（一）編號二犯罪事實部分：
  １、被告販賣第一級毒品海洛因予王承軒之事實，業據證人王承軒於警訊中證述甚
      詳。證人王承軒證稱：「我於九十年五月中旬，開始向『乙○○』購買毒品海
      洛因。每次以二、三千元不等之代價購得。」等語（見九十年八月十日警訊筆
      錄）。核與證人黃瓊慧於警訊及偵查中證稱：「我吸食之毒品海洛因是我男朋
      友（指王承軒）向『乙○○』購買的。」「我只知道都是打電話和他（指被告
      ）聯絡後，再到他三民區○○路住處交易毒品。」（見九十年八月十日警訊筆
      錄）「（施用的毒品）有時是向乙○○要，有時是我男朋友王承軒向乙○○買
      。」「（共買）一、二次，地點在三民區○○路乙○○住處。」（見偵查卷第
      四一頁筆錄）等情節亦相一致。
  ２、證人王承軒嗣於原法院審理中雖翻異前詞，改稱：其施用的毒品係向一位綽號
      「阿信」的朋友購買的等語。惟同時亦稱：不記得「阿信」的聯絡電話云云。
      經查，通常有施用毒品之習慣者，無不以電話作為聯絡購買毒品之方式，而證
      人王承軒於警訊中，已清楚的供稱：「我都是打0000000000、00
      00000000和他（指被告）聯絡後，再到他三民區○○路住處交易毒品
      。」等語。反而於原法院審理中供述其毒品之來源時，卻無法舉出「阿信」之
      聯絡方式供原法院查證。是綜觀證人王承軒前後兩次之證述，應以其在警訊中
      證述之內容較符合常理。況且，經原法院於九十一年五月三十日審理中提示證
      人王承軒之筆錄予證人王承軒，證人亦答稱：警訊中之筆錄確實全部看過無誤
      才簽名、蓋指印。則證人王承軒警訊中之筆錄既經王承軒確認無訛始簽名蓋印
      ，尚難認其警訊中之證言係出於非任意性之陳述或有何瑕疵可言。從而證人王
      承軒嗣後翻前詞，顯亦係迴護被告之詞，亦不足為採。
（三）附表（一）編號五犯罪事實部分：
      共同被告謝孟宏於當日為警在高雄市○○路與建興路口查獲時，隨即供出其所
      販賣毒品之來源係當時在「荷蘭汽車旅館」之被告乙○○所交付。而警方依其
      所為供述前往「荷蘭汽車旅館」查緝，隨即於該旅館二○三室內查獲乙○○及
      如附表（三）所示之大批毒品及販賣工具。按一般販賣毒品者，為躲避警檢之
      查緝，無不以隱匿自己之行蹤為首要，豈有輕易暴露自己之所在予一般購買毒
      品之吸毒者，而謝孟宏竟能輕易供出被告之所在，並進而在其藏匿處查獲大批
      毒品及販賣毒品之用具，顯見謝孟宏絕非僅係單純向被告購買毒品施用之人，
      故共同被告謝孟宏嗣於偵訊及本院審理中改稱：被查獲時身上攜帶的毒品是自
      己要施用的，之前亦未幫被告賣毒品及收取價款等語，是迴護卸責之詞，不足
      採信，此部分被告有與謝孟宏共同販賣未遂之事實，亦堪認定。
（四）附表（一）編號四犯罪事實部分：
  １、被告販賣第一級品予羅亦揚之事實，業據證人羅亦揚於警訊、偵訊及原法院審
      理中證述綦詳。證人羅亦揚於警訊中證稱：「於九十年七月三十日經友人介紹
      向該『祥仔』之男子購買過壹次，每次均打其所持用之0000000000
      號行動電話聯絡，而我們相約在高雄市前鎮區○○○路與武營路之一家七─十
      一便利超商前交易，此次購得半錢五千五百元之毒品海洛因。」等語（見九十
      年八月十日警訊筆錄）。核與其於原法院審理中所證述：「九十年八月九日在
      歷史博物館被查獲是第二次。第一次是九十年七月三十日在崗山北路和武營路
      口的超商，兩次都是購買半錢，五千五百元。第一次是由謝孟宏拿毒品去給我
      。我們是打手機聯絡，是打0000000000聯絡，朋友介紹的。第二次
      還沒有交易完成就被查獲了。」等情節均相符合。
  ２、被告固辯稱不認識羅亦揚，亦未販賣毒品予羅亦揚云云。惟查：被告於警訊及
      原法院審理中均自承，門號0000000000及0000000000之
      行動電話係伊所使用，而羅亦揚於九十年八月九日為警在高雄市歷史博物館查
      獲時，經查詢其所持用之行動電話手機，確實有撥打予被告所使用之手機號碼
      0000000000之通話紀錄，此亦有手機螢幕翻拍之照片一張在卷可按
      （見警卷）。被告既然不認識羅亦揚，何以羅亦揚會擅自撥打行動電話予被告
      。從而證人羅亦揚證稱經朋友介紹始撥打電話向被告購買毒品等情，自屬可信
      。至證人羅亦揚在偵查中又供稱曾於九十年七月四日向被告購買一千元之海洛
      因云云（見偵查卷五十頁）。惟羅亦揚在警訊中供稱九十年七月三十日始由朋
      友介紹開始向被告買毒品，是其上開所供七月四日即向被告購買一節，自非可
      採。
（五）被告又辯稱：扣案如附表所示之物品，大部分均為林孟蓉所有，且高雄市○○
      區○○路二○六巷二之一號六樓之二之房屋，亦係林孟蓉所居住云云。經查：
      附表（三）及附表（四）之扣案物品，係分別於被告承租之汽車旅館及被告所
      有之自小貨車上所查獲等情，業據證人即查獲本案之員警林仁傑於原法院九十
      一年八月二十日審理中證述明確，被告對此亦不否認。且扣案之物品中，有為
      數不少市價高昂之毒品，衡情，豈有輕易將毒品交付他人帶到汽車旅館任意放
      置之理。且被告為警查獲當時，尚扣得建武路二○六巷二之一號六樓之二房屋
      之鑰匙一把，參以證人謝美娟及王承軒均證稱：被告確實居住於上開房屋（見
      九十年八月九日、八月十日警訊筆錄），足以證明被告確實居住於上開房屋之
      內。是被告辯稱房屋內之物品係林孟蓉所有等情，證人謝美娟在警訊中雖亦稱
      係林孟蓉所有，實有違常理，應係卸責之詞，顯不足採信。
（六）被告又辯稱：當天是與林孟蓉約定在「荷蘭汽車旅館」要向她購買毒品，而謝
      孟宏及謝美娟也是向林孟蓉買毒品云云（見原法院九十一年四月二日第三頁筆
      錄）。惟就渠等三人如何與林孟蓉約定於旅館內交易毒品之經過，被告係供稱
      ：「在六合路附近的小吃店（打電話給林孟蓉），當時謝孟宏和謝美娟兩人也
      在，我與林孟蓉通完電話後，有跟謝孟宏及謝美娟講，他們二人就跟我一起去
      。」「後來王承軒跟我借車子，我把車上的東西拿下來。」等語（見原法院同
      日第四頁筆錄）。惟證人謝美娟卻證稱：「我不曉得（林孟蓉約我們去旅館作
      什麼），那是乙○○約的，當時我們三人（指被告、謝美娟及謝孟宏）在車上
      ，乙○○約好後就叫我們一起去，不曉得去那邊做什麼事，甲好沒事就一起過
      去了。」「在路上碰到王承軒、黃瓊慧，就帶他們一起去。」等語（見原法院
      同日第六、七頁筆錄）。被告之供述與證人謝美娟之證詞互不一致。是被告辯
      稱係與謝美娟及謝孟宏要到旅館向林孟蓉購買毒品等情，亦與事實不符。況被
      告亦不諱言，伊三人進入荷蘭汽車旅館之前，並未購買任何毒品（見原法院同
      日第四頁筆錄），且該旅館房間係當天始以另一位證人黃瓊慧之名義承租，並
      經證人黃瓊慧於警訊中供明在卷。顯然該旅館房間之物品，絕非林孟蓉所放置
      ，而應係被告所攜帶進去。參以證人謝美娟、王承軒及共同被告謝孟宏於警訊
      中均供稱：旅館內之物品確實係被告所有。則被告若係到旅館向林孟蓉購買毒
      品，何以尚自行攜帶毒品、電子秤、及大量之空夾鏈袋等物品。雖被告一再辯
      稱旅館內查獲之物品係林孟蓉所有，惟經本院及原法院依所調取之口卡資料傳
      、拘林孟蓉到庭，均無所獲，尚難認被告所辯為可信。況被告如係向林孟蓉購
      買毒品，販毒者豈會輕易將大批之毒品及販賣工具交付予購毒者，從而被告辯
      稱係到旅館向林孟蓉購買毒品及以扣案之物品均係林孟蓉所有等情，亦係卸責
      之詞。
（七）又被告為警查獲持有毒品時，另查獲電子秤二個、捲煙器一個、研磨器三具、
      封口機一具及大批之分裝夾鏈袋等物品。而按毒品交易價格，每一公克市價動
      輒上千元，是販賣毒品者無不斤斤計較，故每每須籍助精密之電子秤從事交易
      。而研磨器、捲煙器及封口機及分裝袋更是販毒者用於分裝毒品，以便販賣予
      他人所使用之工具。若被告僅係單純持有或施用毒品，實無須備有如此精密之
      電子儀器、分裝工具及大量之分裝袋。是被告辯稱未有要販賣之行為，顯不足
      為採。此外，復有如附表（二）至附表（五）扣案之物品可資佐證，本件事證
      明確，被告犯行應堪認定。
（八）另關於被告販賣第一級毒品之次數與金額：(1)謝美娟部分，證人謝美娟證稱：
      共購買二次，每次一、二千元。(2)王承軒部分，證人王承軒證稱：共購買二十
      餘次，每次二、三千元；惟證人黃瓊慧則證稱：共一、二次。則證人供述之次
      數、金額雖未能確定，然經比較先後供述與其他事證相互結合運用之可信情況
      擔保程度，及「若有懷疑，應從被告有利認定」之原則，應認被告販賣之次數
      及金額，應取其最低次數及金額而認定之。其餘超過部分，尚乏更為可信之旁
      證以供審認，是關於被告先後販賣毒品之詳細次數及所得金額，雖因被告否認
      犯行而難於查考，但依前開說明，經依罪疑法則排除尚有存疑部分之供述後，
      應認被告歷次販賣毒品之次數及所得財物總額為附表（一）編號一、二、四所
      載，附此敘明。
（九）再海洛因毒品價格昂貴且販毒罪責極重，如無獲利，何人願為，是被告有圖利
      甚明。
二、核被告乙○○如附表（一）編號一、編號二、編號四之犯行，係犯毒品危害防制
    條例第四條第一項之販賣第一級毒品海洛因既遂罪；附表（一）編號五之犯行，
    已著手販賣毒品之行為，惟尚未完成交易即被查獲，其行為尚屬未遂，係犯同條
    例第四條第五項、第一項之販賣第一級毒品未遂罪。其持有海洛因之低度行為為
    販賣之高度行為所吸收，不另論罪。被告與謝孟宏就附表（一）編號四及編號五
    之犯行，具有犯意聯絡及行為分擔，為共同甲犯。被告先後多次販賣海洛因之行
    為，雖有既遂與未遂之別，惟其犯罪時間密接，所犯罪名相同，顯係基於概括犯
    意為之，仍應依連續犯之規定以販賣第一級毒品既遂一罪論，惟因本罪之法定本
    刑為無期徒刑或死刑，依法不得加重之。又被告所犯本件販賣第一級毒品之罪，
    其最輕法定本刑雖為無期徒刑，惟考量被告販賣毒品之次數、數量及金額均非大
    盤所可比擬，應屬販賣毒品之下游業者，情輕法重，被告之行為不無可堪憫恕之
    處，本院認如處以最輕之無期徒刑，仍嫌過重，爰依刑法第五十九條之規定，酌
    予減輕其刑。
三、原審法院據以論斷科刑，原非無見，惟查原審一併論被告有附表一編號三之犯行
    ，自有未洽，理由詳後述，且附表（五）編號十二、十三之物，非供被告犯罪所
    用之物，業經本院前審勘驗明確，有勘驗筆錄可按，原判決仍予宣告沒收自有未
    合。被告上訴意旨否認犯罪，雖無理由，惟原審判決既有上開可議之處，仍屬無
    可維持，應由本院予以撤銷改判。爰審酌被告有事實欄所載之前科，現仍於緩刑
    期間，此有台灣高等法院被告全國前案紀錄表及台灣高雄地方法院檢察署刑案資
    料查註紀錄表各一份在卷可佐，竟仍不思警惕，非法販賣海洛因予他人，危害他
    人身心健康甚鉅，且犯罪後飾詞卸責及其販賣之次數、數量等一切情狀，量處如
    主文所示之刑。並依其所犯罪之性質，認有褫奪公權之必要，並宣告褫奪公權五
    年。
四、扣案如附表（二）編號一、附表（三）編號一及附表（五）編號一之物，確為第
    一級毒品海洛因，分別有如附表所示之法務部調查局鑑定通知書在卷可按，應依
    毒品危害防制條例第十八條第一項之規定，沒收並銷燬之。另扣案如附表（三）
    編號三、編號四，附表（四）編號一、附表（五）編號三、編號四、編號五、編
    號六之物，均摻有海洛因或含有海洛因殘渣，亦有如附表所示之高雄醫學大學附
    設中和紀念醫院檢驗報告在卷可佐，且於客觀上無法與殘留之海洛因殘渣剝離，
    應視同毒品危害防制條例第十八條第一項之毒品，併予宣告沒收並銷燬之。又扣
    案如附表（三）編號五、編號六，附表（五）編號九、編號十、編號十一、編號
    十四之物，為被告所有供本件販賣毒品所用之物，已如前述，及販賣海洛因所得
    之財物一萬一千五百元（計算式：1000X2+2000X2+5500=11500），應依同條例第
    十九條第一項之規定沒收之；所得財物一萬一千五百元部分，如一部不能沒收時
    ，因係現款，故應以其財產抵償之。至於扣案如附表（三）編號二附表（四）編
    號二及附表（五）編號二之香煙、注射針筒，係供施用第一級毒品海洛因所用之
    物，與本件被告販賣毒品之行為無關；附表（三）編號七之白色粉末及編號十之
    煙草，並非第一級毒品海洛因（有如附表所示之法務部調查局鑑定通知書可佐）
    ；附表（五）編號七、編號八之物，雖係第二級毒品安非他命及含有安非他命殘
    渣之吸食器（有如附表所示之高雄醫學大學附設中和紀念醫院檢驗報告可參），
    及附表（三）編號八之大樓鑰匙、附表（五）編號十二之計算紙一本所載內容與
    本案無關，編號十三之帳冊則係記載自九十年九月十二日以後之事，其內容亦未
    涉及本案，編號十五謝美娟之印章，亦與本件被告販賣第一級毒品之行為無關，
    而附表三編號九之行動電話係不知情林孟蓉交付被告使用，非被告所有，此經被
    告供明，爰均不另為沒收之諭知。
五、公訴人就被告附表（一）編號一及編號二之犯行，雖於起訴書之理由欄已敘及，
    惟於起訴書之事實欄並未敘明，應認並未起訴，惟該二部分之行為與起訴之犯罪
    事實，實具有連續犯之裁判上一罪之關係，已如前述，自為本件起訴效力所及，
    本院自當併予裁判。
六、公訴人以被告於附表一編號三所示時地，販賣海洛因予不詳姓名之人，認有連續
    犯販賣第一級毒品情事；然查此部分之罪嫌，查無明確之購買人，而被告辯稱謝
    孟宏警訊筆錄供述，係遭刑求所供云云，姑不論是否屬實，尚不能以其供述為犯
    罪之唯一證據，而扣案之聯絡簿、帳冊不能認定有販毒行為，已如前述，此外，
    亦查無其他確切之證據，足資證明被告有此部分犯行，又公訴人雖就被告於附表
    （一）編號六，即九十年八月九日二十三時五十分許在高雄市歷史博物館販賣毒
    品予羅亦揚之犯行亦一併起訴，惟查，該次查獲羅亦揚購買毒品之經過，據證人
即員警林仁傑於原審審理中證稱：「乙○○被帶回警局後，他的行動電話一直在
    響，我們將它接聽，得知對方是要向乙○○購買毒品，我們先跟對方約在高速公
    路交流道，後來又改在高雄市歷史博物館，我們依約定的時間到場後，羅亦揚出
    現在現場，從他的手機內查詢得知有撥行動電話到乙○○的手機，羅亦揚當時有
    坦承是要向乙○○購買毒品的。」等語（見原審九十一年八月二十日筆錄）。由
    此可知，該次交易係員警假扮被告之身分與羅亦揚聯絡，此部分要難認被告與乙
    ○○於該次有共同販賣毒品予羅亦揚之意思，尚難認已達著手販賣毒品之行為，
    自難論以被告共同販賣毒品之罪。惟上述部分與前開有罪部分，實具有連續犯之
    裁判上一罪之關係，爰不另為無罪之諭知，均併此敘明。
據上論結，應依刑事訴訟法第三百六十九條第一項前段、第三百六十四條、第二百九
十九條第一項前段，毒品危害防制條例第四條第一項、第十八條第一項、第十九條第
一項，刑法第十一條前段、第二十八條、第五十六條、第五十九條、第三十七條第二
項，判決如主文。
本案經檢察官鄭文貴到庭執行職務。
中    華    民    國      九十二      年      七      月     十五   日
                              臺灣高等法院高雄分院刑事第八庭
                                  審判長法官  郭雅美
                                        法官  裕斗
                                        法官  江泰章
右甲本證明與原本無異。
如不服本判決應於收受本判決後十日內向本院提出上訴書狀，其未述上訴理由者，
並得於提起上訴後十日內向本院補提理由書狀（均須按他造當事人之人數附繕本)「
切勿逕送上級法院」。
                                      書記官  郭榮芳
中    華    民    國      九十二      年      七      月     十五   日
附錄本判決論罪科刑法條：
毒品危害防制條例第四條第一項
製造、運輸、販賣第一級毒品者，處死刑或無期徒刑；處無期徒刑者，得併科新臺幣
一千萬元以下罰金。
附表(一)
┌──┬─────┬───────┬─────┬────┬───────┐
│編號│ 交易時間 │  交易地點    │ 交易對象 │  次數  │  每次金額    │
│    │          │              │          │        │  (新台幣)    │
├──┼─────┼───────┼─────┼────┼───────┤
│一  │九十年三、│高雄市三民區建│謝美娟    │二次    │一千元        │
│    │四月間（不│武路二○六巷二│          │        │              │
│    │含三月二十│之一號六樓之二│          │        │              │
│    │三日至四月│              │          │        │              │
│    │十一日期間│              │          │        │              │
│    │）        │              │          │        │              │
├──┼─────┼───────┼─────┼────┼───────┤
│二  │九十年五月│同右          │王承軒    │二次    │ 二千元       │
│    │中旬起    │              │          │        │              │
├──┼─────┼───────┼─────┼────┼───────┤
│三  │九十年七月│同右「馬德里大│姓名不詳  │不詳    │              │
│    │          │樓」樓下      │          │        │              │
│    │中旬起    ├───────┼─────┼────┤              │
│    │          │高雄市○○路與│姓名不詳  │不詳    │              │
│    │          │大昌路口      │          │        │              │
│    │          ├───────┼─────┼────┤              │
│    │          │高雄市○○路與│姓名不詳  │不詳    │              │
│    │          │皓東路口      │          │        │              │
├──┼─────┼───────┼─────┼────┼───────┤
│四  │九十年七月│高雄市前鎮區崗│羅亦揚    │一次    │五千五百元│
│    │三十日    │山北路與武營路│          │        │              │
│    │          │口之7─11超商 │          │        │              │
├──┼─────┼───────┼─────┼────┼───────┤
│五  │九十一年八│高雄市○○路與│綽號「明仔│一次    │交易未完成被當│
│    │月九日    │建興路口      │」之男子  │        │場查獲        │
├──┼─────┼───────┼─────┼────┼───────┤
│六  │九十年八月│高雄市○○○路│羅亦揚    │一次    │非被告與購毒品│
│    │九日二十三│歷史博路館前  │          │        │聯絡交易毒品  │
│    │時五十分  │              │          │        │              │
└──┴─────┴───────┴─────┴────┴───────┘
附表(二) ：自謝孟宏身上查扣之物品
┌─┬────────┬────┬────┬──────────────┐
│編│  物 品 名 稱   │ 數 量  │ 重 量  │  鑑 定 報 告(備註)         │
│號│                ││        │                            │
├─┼────────┼────┼────┼──────────────┤
│一│海洛因          │一包    │與附表( │法務部調查局編號000000000號 │
│  │                │        │三)編號 │鑑定通知書                  │
│  │                │        │一、附表│                            │
│  │                │        │(五)編號│                            │
│  │                │        │一之海洛│                            │
│  │                │        │因共十包│                            │
│  │                │        │，合計淨│                            │
│  │                │        │重二‧八│                            │
│  │                │        │二公克、│                            │
│  │                │        │包裝重二│                            │
│  │                │        │‧七七公│                            │
│  │                │        │克。    │    │
└─┴────────┴────┴────┴──────────────┘
附表(三)：在荷蘭汽車旅館第二○三室查扣之物品
┌─┬────────┬────┬────┬──────────────┐
│編│  物 品 名 稱   │ 數 量  │ 重 量  │  鑑 定 報 告(備註)         │
│號│                │        │        │                            │
├─┼────────┼────┼────┼──────────────┤
│一│海洛因          │七包    │見附表( │法務部調查局編號000000000號 │
│  │                │        │二)     │鑑定通知書                  │
├─┼────────┼────┼────┼──────────────┤
│二│注射針筒        │八支    │        │高雄醫學大學附設中和紀念醫院│
│  │                │        │        │編號9103─133檢驗報告       │
├─┼────────┼────┼────┼──────────────┤
│三│殘留海洛因餘渣夾│一只    │        │高雄醫學大學附設中和紀念醫院│
│  │鏈袋            │    │        │編號9103─129檢驗報告       │
├─┼────────┼────┼────┼──────────────┤
│四│捲煙器(海洛因殘 │一個    │        │高雄醫學大學附設中和紀念醫院│
│  │渣)             │        │        │編號9103─132檢驗報告       │
├─┼────────┼────┼────┼──────────────┤
│五│空夾鏈袋        │一盒    │        │（被告所有供販毒所用）      │
├─┼────────┼────┼────┼──────────────┤
│六│空夾鏈袋        │四只    │        │（被告所有供販毒所用）      │
├─┼────────┼────┼────┼──────────────┤
│七│白色粉末        │一大包  │淨重三二│(並非海洛因)                │
│  │                │        │‧七四公│法務部調查局編號000000000號 │
│  │                │        │克(包裝 │鑑定通知書                  │
│  │                │        │重一‧二│                            │
│  │                │        │一公克) │        │
├─┼────────┼────┼────┼──────────────┤
│八│大樓鑰匙        │一付    │        │                            │
├─┼────────┼────┼────┼──────────────┤
│九│NOKIA行動電話手 │二支    │        │(0000000000、0000000000)    │
│  │機(含SIM卡二張) │        │        │（被告所有供販毒所用）      │
├─┼────────┼────┼────┼──────────────┤
│十│煙草            │一包    │淨重０‧│見編號一                    │
│  │                │        │八二公克│                            │
└─┴────────┴────┴────┴──────────────┘
附表(四)：在車號ZG─5107號箱型車上查扣之物品
┌─┬────────┬────┬────┬──────────────┐
│編│  物 品 名 稱   │ 數 量  │ 重 量  │  鑑 定 報 告(註備)         │
│號│                │        │        │                            │
├─┼────────┼────┼────┼──────────────┤
│一│電子秤          │一個    │        │高雄醫學大學附設中和紀念醫院│
│  │                │        │        │編號9103─144檢驗報告       │
├─┼────────┼────┼────┼──────────────┤
│二│摻有海洛因香菸  │一支    │        │高雄醫學大學附設中和紀念醫院│
│  │                │        │        │編號9014─144檢驗報告。     │
└─┴────────┴────┴────┴──────────────┘
附表 (五)：在乙○○位於高雄市○○區○○路二○六巷二之一號六樓之二住處查扣
           之物品
┌─┬────────┬────┬────┬──────────────┐
│編│  物 品 名 稱   │ 數 量  │ 重 量  │  鑑 定 報 告(備註)         │
│號│                │        │        │                            │
├─┼────────┼────┼────┼──────────────┤
│一│海洛因          │二包    │見附表( │法務部調查局編號000000000號 │
│  │                │        │二)     │鑑定通知書                  │
├─┼────────┼────┼────┼──────────────┤
│二│注射針筒        │八支    │        │高雄醫學大學附設中和紀念醫院│
│  │                │        │        │編號9103─133檢驗報告       │
├─┼────────┼────┼────┼──────────────┤
│三│殘留海洛因餘渣夾│二十只  │        │高雄醫學大學附設中和紀念醫院│
│  │鏈袋            │        │        │編號9103─129檢驗報告       │
├─┼────────┼────┼────┼──────────────┤
│四│挑食用塑膠吸管  │二支    │        │高雄醫學大學附設中和紀念醫院│
│  │(海洛因殘留)    │        │        │編號9103─130檢驗報告       │
├─┼────────┼────┼────┼──────────────┤
│五│電子秤          │一個    │        │高雄醫學大學附設中和紀念醫院│
│  │(海洛因殘留)    │        │        │編號9103─144檢驗報告       │
├─┼────────┼────┼────┼──────────────┤
│六│海洛因研磨器    │三具    │        │高雄醫學大學附設中和紀念醫院│
│  │(海洛因殘留)    │        │        │編號9103─145檢驗報告       │
├─┼────────┼────┼────┼──────────────┤
│七│安非他命        │三包    │驗前毛重│高雄醫學大學附設中和紀念醫院│
│  │                │        │六‧九二│編號9103─147檢驗報告       │
│  │                │        │公克、驗│                            │
│  │                │        │後毛重六│                            │
│  │                │        │‧八公克│                            │
├─┼────────┼────┼────┼──────────────┤
│八│安非他命吸食器  │一組    │        │高雄醫學大學附設中和紀念醫院│
│  │(安非他命殘留)  │        │        │編號9103─131檢驗報告       │
├─┼────────┼────┼────┼──────────────┤
│九│封口機          │一具    │        │無毒品殘留                │
│  │                │        │        │高雄醫學大學附設中和紀念醫院│
│  │                │        │        │編號9103─146檢驗報告       │
│  │                │        │        │（被告所有供販毒所用）      │
├─┼────────┼────┼────┼──────────────┤
│十│分裝袋樣本      │一組    │        │（被告所有供販毒所用）      │
├─┼────────┼────┼────┼──────────────┤
│十│自製分裝用紙袋  │七疊    │        │（被告所有供販毒所用）      │
│一│                │        │        │                            │
├─┼────────┼────┼────┼──────────────┤
│十│聯絡簿（即計算紙│一本    │        │                            │
│二│）              │        │        │                            │
├─┼────────┼────┼────┼──────────────┤
│十│帳冊            │一本    │        │                            │
│三│      │        │        │                            │
├─┼────────┼────┼────┼──────────────┤
│十│分裝用空夾鏈袋  │一大包  │        │（被告所有供販毒所用）      │
│四│                │        │        │                            │
├─┼────────┼────┼────┼──────────────┤
│十│謝美娟印章      │一個    │        │                            │
│五│                │        │        │                            │
└─┴────────┴────┴────┴──────────────┘
附錄：本判決論罪科刑法條：


司法院資訊處製作；財團法人民間司法改革基金會備份。
